臺灣高等法院刑事判決　　　　　　　 96年度交上易字第380號
上　訴　人　臺灣板橋地方法院檢察署檢察官
被　　　告　丙○○
上列上訴人因過失傷害案件，不服臺灣板橋地方法院96年度交易
字第234號，中華民國96年8月15日第一審判決（起訴案號：臺灣
板橋地方法院檢察署96年度調偵字第250號），提起上訴，本院
判決如下：
    主  文
上訴駁回。
    事  實
一、丙○○於民國九十五年十二月六日上午十時五十分許，駕駛
    車牌號碼ＬＡＬ─一六一號重型機車，沿臺北縣土城市○○
    路由明德路往學府路方向騎乘，行經學士路二六二號前，本
    應注意車前狀況，並隨時採取必要安全措施，依當時狀況並
    無不能注意之情事，竟疏未注意及此，撞擊行走於學士路上
    拾荒之行人甲○○○，致甲○○○受有左側顱骨骨折並多處
    外傷性腦內出血、左側橈骨骨折、左側頭皮撕裂傷，經送醫
    急救摘除腦血腫，並導致左側肢體乏力，言語障礙、反應緩
    慢、日常生活需依賴旁人照顧之重傷害。丙○○於肇事後，
    於處理之員警前往現場處理時，向警察自首為車禍肇事之人
    ，並願受刑事訴追。
二、案經被害人甲○○○訴由臺北縣政府警察局土城分局報告臺
    灣板橋地方法院檢察署檢察官偵查起訴。
    理  由
一、訊據被告丙○○對於上揭時、地因過失發生車禍肇事致告訴
    人甲○○○受傷等情，業經被告分別於警詢及偵審中坦承不
    諱，核與告訴人之女乙○○於警詢、偵查及原審審理時之指
    訴情節相符，並有道路交通事故調查報告表(一)(二)一份、道路
    交通事故現場圖一份、現場照片十六幀、亞東紀念醫院（下
    稱亞東醫院）診斷證明書三紙及病危通知單一份附卷可稽，
    被告自白與事實相符，足堪採信。按汽車行駛時，駕駛人應
    注意車前狀況，並隨時採取必要之安全措施，道路交通安全
    規則第九十四條第三項定有明文。被告駕車自應注意遵守上
    述道路交通安全規則之規定，且依道路交通事故調查報告表
    所載，肇事當時，天氣晴朗、光線自然、路面乾燥無缺陷、
    視距良好無障礙物，又無不能注意之情形，詎被告竟疏未注
    意，以致肇事致人受重傷，被告應有過失甚明。被告過失駕
    駛行為，核與被害人所受傷害間，具有相當因果關係，事證
    明確。
二、按毀敗或嚴重減損語能、味能或嗅能，及毀敗或嚴重減損一
    肢以上之機能者，為重傷。刑法第十條第四項第三、四款分
    別定有明文。查告訴人因左側顱骨骨折並多處外傷性腦內出
    血、左側橈骨骨折、左側頭皮撕裂傷，於九十五年十二月六
    日十二時五十五分送至亞東醫院急診，施行開顱摘除腦血腫
    ，同月十三日轉入普通病房，同月二十八日出院。目前仍左
    側肢體乏力（肌力約第三至四級），言語障礙、反應緩慢、
    日常生活需依賴旁人照顧之重傷害。有亞東紀念醫院九十六
    年六月二十六日亞歷字第九六六四一０三九二號函及所附
    病歷在卷可稽，顯見告訴人之身體健康於車禍後受有重大影
    響，是被害人受有刑法第十條第四項第三、四款之重傷害，
    應堪認定。
三、核被告所為，係犯刑法第二百八十四條第一項後段過失致重
　　傷害罪。公訴人認被告所犯係犯刑法第二百八十四條第一項
  　項前段過失傷害罪，尚有未洽，應予變更。被告於車禍事故
    發生後，於處理之員警前往現場院處理時，向尚不知為何人
    肇事之警員報明其為肇事人，核與卷附臺北縣政府警察局土
    城分局九十五年十二月六日交通事故肇事人自首情形紀錄表
    之記載相符，應可信實，認合於自首之要件，應依刑法第六
    十二條前段規定減輕其刑。
四、原審以被告罪證明確，適用刑法第284條第一項後段、第62
    條前段、第41條第1項前段，並審酌被告並無前科，過失之
    程度、被害人所受傷害之程度、迄未與告訴人達成和解，及
    犯後態度等一切情狀，量處有期徒刑五月，並依中華民國96
    年罪犯減刑條例規定，予以減刑為二月又十五日，並諭知易
    科罰金折算標準。其認事用法，核無違誤，公訴人上訴意旨
    仍指未達和解指摘原判決量刑過輕，尚難謂為有撤銷理由，
    應予駁回。
據上論斷，應依刑事訴訟法第368條，判決如主文。
本案經檢察官沈世箴到庭執行職務。
中　　華　　民　　國　　96　　年　　12　　月　　28　　日
　　　　　　　　　刑事第八庭審判長法　官  鄭文肅
  　　　　　　　　　　　　　　　　法  官  張明松
        　　　　　　　　　　　　　法  官  蔡光治
以上正本證明與原本無異。
不得上訴。
                                  書記官  陳韋杉
中　　華　　民　　國　　96　　年　　12　　月　　28　　日
附錄本案論罪科刑法條全文：
中華民國刑法第284條
（過失傷害罪）
因過失傷害人者，處6月以下有期徒刑、拘役或5百元以下罰金，
致重傷者，處1年以下有期徒刑、拘役或5百元以下罰金。
從事業務之人，因業務上之過失傷害人者，處1年以下有期徒刑
、拘役或1 千元以下罰金，致重傷者，處 3 年以下有期徒刑、
拘役或2千元以下罰金。
